# 请教陈版同一控制吸收合并的问题，固定资产入账价值的问题

提问人：grantxiong 时间：2012-04-09 11:54:46
个人理解 1 、会计上处理按“固定资产原值减少累计折旧后的净值作为合并方固定资产原值的入账价值”更合适，但税务处理很麻烦。
入账后计提折旧的年限，按原来的使用年限，在剩余使用年限摊销售呢（但如原有剩余年限存在大问题的，应采用会计估计变更，调整剩余使用年限）

回答人：chenyiwei
基本赞同此观点。

提问人：lxm_127 时间：2012-04-10 20:15:37
这个净残值为 0 的话看不出区别来。举例一个有残值的，一项固定资产在合并方数据如下:原值 100 万，累计折旧 50 万元，年限 20 年，残值率5%，已摊销 10 年，每年50*(1-5%)/20=4.75，摊销账面价值为52.50万元。合并方入账： 1 、原值入52.50万元，可使用年限按10 年吗，残值率5%，每年摊销52.50*(1-5)/10=4.99？ 还是原值 100 万元，累计折旧47.5万元，分别转入合并方，按每年摊销4.75，在 10 年内继续摊销。请陈版主帮助解答一下好不好，非常感谢呀

回答人：chenyiwei
对待会计估计问题，应该不用那么纠结吧。根据具体情况选择最合适的会计估计。